# 请教版主可供出售金融资产适用新准则的问题

提问人：橘子 123456 时间：2017-12-27 22:13:19
公司以前买的未上市银行股，持有多年，去年上市了，可供出售金融资产按公允价值计量，与成本的差异记入其他综合收益，假设19 年执行新的金融工具准则，更应该放入那一类呢？ 公司是做实业的，对于股票的定位就是这几年看股价好就卖，不好就再留一留收股息。但是总觉得如果归入”以公允价值计量且其变动计入当期损益的金融资产“的话，怕股价波动对公司的正常业绩体现会有干扰，因为金额还有点大，虽然对照准则感觉是这一类。 按照原来的准则，就是赚的多点少点的问题，搞个新准则期初按照新旧衔接按市价进入留存收益，股价一跌就要影响当期损益啊，有没有理由放入计入其他综合收益的金融资产呢？

回答人：chenyiwei
综合考虑，还是作为“以公允价值计量且其变动计入当期损益的金融资产”（FVTPL）更合适。一方面反映了持有意图和业务模式，另一方面也可以在日后转让时确认损益。

提问人：橘子 123456 时间：2017-12-28 09:46:27
追问一下，初始确认和后续计量的时候是否要扣除按现价测算的增值税的影响，因为现在规定卖金融资产要交增值税了

回答人：chenyiwei
要。公允价值是不含增值税的金额。